【裁判字號】    97,訴,549
【裁判日期】    970926
【裁判案由】    違反毒品危害防制條例
【裁判全文】
臺灣新竹地方法院刑事判決              97年度訴字第549 號
公  訴  人  臺灣新竹地方法院檢察署檢察官
被      告  甲○○
上列被告因違反毒品危害防制條例案件，經檢察官提起公訴（97
年度毒偵字第962 號），本院依簡式審判程序判決如下：
    主  文
甲○○施用第一級毒品，累犯，處有期徒刑壹年。
    事實及理由
壹、構成犯罪事實：
一、甲○○前於民國87年7 月間，因施用第二級毒品案件，經本
    院以87年度毒聲字第237 號裁定送觀察、勒戒後，認無繼續
    施用毒品傾向，經臺灣新竹地方法院檢察署檢察官於87年10
    月13日以87年度偵緝字第184 號為不起訴處分確定；復於88
    年1 月間，因施用毒品案件，經臺灣彰化地方法院以87年度
    毒聲字第2517號裁定送觀察、勒戒後，亦認無繼續施用毒品
    之傾向，經臺灣彰化地方法院檢察署檢察官於88年1 月13日
    以88年度偵字第283 號為不起訴處分確定。
二、甲○○不知警惕，又於88年2 月間，因施用第二級毒品案件
    ，經檢察官聲請強制戒治，本院於88年2 月20日，以88年度
    毒聲字第305 號裁定令入戒治處所施以強制戒治1 年，嗣其
    強制戒治執行滿3 月後，經戒治處所認無繼續戒治之必要，
    乃報由檢察官聲請本院於88年7 月16日以88年度毒聲字第13
    29號裁定停止戒治，於88年9 月20日出所，所餘戒治期間付
    保護管束，然甲○○因於此期間內違反保護管束應遵守事項
    情節重大，嗣經本院以89年度毒聲字第253 號裁定撤銷停止
    戒治，於89年4 月29日入所執行其殘餘戒治期日，嗣於89年
    9 月28日期滿執行完畢；同時其本次非法施用第二級毒品之
    犯行，亦經本院於88年4 月29日，以88年度易字第225 號刑
    事判決，判處有期徒刑4 月，嗣提起上訴，經臺灣高等法院
    於88年7 月27日，以88年度上易字第2843號刑事判決，駁回
    上訴確定，於89年9 月29日入監執行，並於90年7 月16日縮
    刑期滿執行完畢。
三、甲○○竟不知警惕，又於89年1 月間，因施用第二級毒品案
    件，經本院於89年9 月20日，以89年度簡上字第65號刑事判
    決，判處有期徒刑6 月確定，於89年9 月29日入監執行，並
    於90年7 月16日縮刑期滿執行完畢。
四、甲○○不知悔改，又於91年2 月間，因施用第二級毒品案件
    ，經檢察官聲請強制戒治，本院於91年7 月9 日，以91年度
    毒聲字第576 號裁定令入戒治處所施以強制戒治1 年，於91
    年9 月2 日入所執行，並於92年9 月1 日戒治期滿執行完畢
    ；同時其本次非法施用第二級毒品之犯行，亦經本院於91年
    10月31日，以91年度易字第419 號刑事判決，判處有期徒刑
    7 月，嗣於91年11月18日確定，於92年11月29日入監執行，
    並於93年6 月28日縮刑期滿執行完畢。
五、甲○○仍不知悔改，又於94年12月間，因施用第二級毒品案
    件，經本院於95年1 月27日，以95年度易字第34號宣示判決
    筆錄，判處有期徒刑10月，嗣於95年2 月27日確定，其執行
    情形詳如後述累犯部分。
六、甲○○不知悛悔，又於95年7 月間，因施用第二級毒品案件
    ，經本院於95年9 月17日，以95年度易字第393 號刑事判決
    ，判處有期徒刑1 年，嗣於95年10月11日確定，其執行情形
    詳如後述累犯部分。
七、甲○○仍不知悛悔，又於97年1 月間，因施用第二級毒品案
    件，經本院於97年4 月11日，以97年度易字第146 號刑事判
    決，分別判處有期徒刑6 月、6 月、6 月，並經定應執行刑
    為有期徒刑1 年3 月，嗣於97年5 月2 日確定，現正執行中
    。
八、甲○○竟不知悛悔，於前開強制戒治處分執行完畢釋放後5
    年內，復基於施用第一級毒品海洛因及施用第二級毒品安非
    他命的犯罪意思，於97年3 月11日某時許，在新竹縣關西鎮
    不知名的河邊，以將第一級毒品海洛因與第二級毒品安非他
    命摻在一起置於鋁箔紙上面，再以火燒烤，吸其煙霧之方式
    ，同時施用第一級毒品海洛因、第二級毒品安非他命1 次。
    嗣於97年3 月12日為警發現行跡可疑，經其同意採集尿液送
    驗結果，呈嗎啡陽性及安非他命類陽性反應，始悉上情。
貳、程序方面：
    本件被告甲○○所犯施用第一級毒品、施用第二級毒品等罪
    ，均非死刑、無期徒刑、最輕本刑為3 年以上有期徒刑之罪
    ，或高等法院管轄第一審之案件，被告於本院準備程序進行
    中，就被訴事實為有罪之陳述，經本院合議庭認合於刑事訴
    訟法第273 條之1 第1 項之規定，裁定進行簡式審判程序，
    此合先敘明。
、認定犯罪事實所根據的證據及理由：
一、被告甲○○於警局詢問時之供述，及本院準備程序、簡式審
    判程序訊問時之自白。
二、又被告為警查獲時，經採尿送驗結果，呈第一級毒品嗎啡陽
    性反應、第二級毒品安非他命類陽性反應，亦有桃園縣政府
    警察局龍潭分局被採尿人姓名編號對照表、台灣檢驗科技股
    份有限公司於97年3 月31日所出具之檢體編號L97096號濫用
    藥物檢驗報告影本各1 紙附卷可憑。
三、臺灣高等法院被告前案紀錄表、刑案資料查註紀錄表及全國
    施用毒品案件紀錄表各1 份在卷可證。
肆、論罪科刑的理由：
一、論罪：
（一）被告甲○○所為，係犯毒品危害防制條例第10條第1 項之
      施用第一級毒品罪及同條例第10條第2 項之施用第二級毒
      品罪。被告施用前持有第一級、第二級毒品之低度行為為
      施用第一級、第二級毒品之高度行為所吸收，均不另論罪
      。
（二）想像競合犯：被告係以將第一級毒品海洛因與第二級毒品
      安非他命摻在一起施用之方式，同時施用第一級毒品海洛
      因與第二級毒品安非他命，業已認定如前述，被告所犯上
      開施用第一級毒品罪、施用第二級毒品罪2 罪間，顯係一
      行為觸犯數罪名，屬想像競合犯，應從較重之施用第一級
      毒品罪處斷。起訴書原認被告所犯上開2 罪，應予分論併
      罰，容有未洽，併予敘明。
（三）累犯：被告甲○○前曾於94年12月間，因施用第二級毒品
      案件，經本院於95年1 月27日，以95年度易字第34號宣示
      判決筆錄，判處有期徒刑10月，嗣於95年2 月27日確定；
      又於95年7 月間，因施用第二級毒品案件，經本院於95年
      9 月17日，以95年度易字第393 號刑事判決，判處有期徒
      刑1 年，嗣於95年10月11日確定，復因減刑條例減為有期
      徒刑6 月確定，上開2 罪接續執行，於95年5 月3 日入監
      執行，並於96年8 月17日縮刑期滿執行完畢等情，有臺灣
      高等法院被告前案紀錄表及刑案資料查註紀錄表各1 份為
      證，其於5 年以內故意再犯本件有期徒刑以上之罪，為累
      犯，應依刑法第47條第1 項規定，加重其刑。
二、科刑：審酌被告素行不良，經施以強制戒治處分後，本次又
    再度施用足以導致精神障礙及生命危險之成癮性毒品，其前
    經施以強制戒治仍無法使其戒斷毒癮，足見其缺乏拒用毒品
    之決心及悔改之意，兼以施用毒品所生危害以自戕健康為主
    ，及其施用次數，犯罪後坦白承認犯行等一切情狀，量處如
    主文所示之刑，以資懲儆。
伍、適用法律依據：
一、程序法方面：刑事訴訟法第273 條之1 第1 項、第299 條第
    1 項前段。
二、實體法方面：毒品危害防制條例第10條第1 項、第2 項，刑
    法第11條前段、第55條、第47條第1 項，判決如主文。
本案經檢察官陳玉華到庭執行職務。
中    華    民    國    97    年    9     月    26    日
                  刑事第四庭法  官  馮俊郎
以上正本證明與原本無異。
如不服本判決，應於判決送達後10日內向本院提出上訴書狀。上
訴書狀應敘述具體理由，未敘述上訴理由者，應於上訴期間屆滿
後20日內補提理由書狀於本院（均須按他造當事人之人數附繕本
）「切勿逕送上級法院」。
中    華    民    國    97    年    9     月    26    日
                            書記官  鄧雪怡
附錄本案論罪科刑實體法條全文：
毒品危害防制條例第10條第1 項、第2 項：
施用第一級毒品者，處 6 月以上 5 年以下有期徒刑。
施用第二級毒品者，處 3 年以下有期徒刑。


司法院資訊處製作；財團法人民間司法改革基金會備份。
